【裁判字號】    99,裁,140
【裁判日期】    990121
【裁判案由】    營業稅
【裁判全文】
最  高  行  政  法  院  裁  定
                                       99年度裁字第140號
抗  告  人  航陽環保工程股份有限公司
代  表  人  甲○○
上列抗告人因與相對人財政部高雄市國稅局間營業稅事件，對於
中華民國98年9月28日高雄高等行政法院98年度訴字第504號裁定
提起抗告，本院裁定如下︰
    主  文
抗告駁回。
抗告訴訟費用由抗告人負擔。
    理  由
一、按抗告法院認抗告為不合法或無理由者，應為駁回抗告之裁
    定。
二、本件原裁定以：本件抗告人因91年度營業稅及罰鍰事件，不
    服相對人98年3月5日財高國稅法字第0980001390號復查決定
    書，於98年4月7日經由相對人向財政部提起訴願，然該訴願
    書未載明事實及理由，經財政部以98年4月15日台財訴字第
    09800157810號函請抗告人於文到20日內補正，並敘明「逾
    期即為不受理之決定」。上開函文經訴願機關採郵務送達方
    式，郵務人員於98年4月16日將上開函文送達抗告人之地址
    （即高雄市○○區○○街72巷15號12樓所在六福天廈），經
    未獲會晤抗告人之代表人，由大樓管理員代為簽收。惟抗告
    人迄未補正訴願理由，經訴願決定以其逾期未補正而為不受
    理，顯然抗告人未經合法之訴願，其復提起本件撤銷訴訟，
    即屬於法不合等由，駁回抗告人原審之訴。
三、抗告意旨略謂：依行政程序法第117、128條規定及法務部91
    年8月12日法律字第0910029335號函可知，違法行政處分縱
    已逾行政救濟期間，仍有行政程序重開之適用。本案相對人
    認定抗告人之違章事實屬於「銷貨時未依法開立發票」類型
    而處3倍罰鍰，即已認定抗告人不合於「詐術或不正當方法
    」逃漏稅之構成要件，是應排除稅捐稽徵法第21條核課期間
    為7年之適用，惟相對人以核課期間7年為由發單課徵抗告人
    營業稅並裁罰，其違法明顯，抗告人雖因訴願程序未即時補
    正訴願理由，然原審法院未經開庭調查，逕以裁定駁回，難
    謂適法云云。經查，提起撤銷訴訟，以經過合法之訴願程序
    為前提要件，其未經合法之訴願程序，遽行提起行政訴訟，
    自非法之所許，此觀之行政訴訟法第4條第1項規定即明。本
    件抗告人提起訴願時，訴願書未載明事實及理由，經訴願機
    關通知補正，並敘明「逾期即為不受理之決定」，然抗告人
    逾期未補正，訴願機關乃以其訴願不合法，遂依訴願法第77
    條第1項規定，作成訴願不受理之決定，於法自無不合。抗
    告人既未經合法之訴願，提起本件行政訴訟，依上揭說明，
    其起訴為不合法，原法院逕以裁定駁回其訴，自無不合。抗
    告人執詞指摘原裁定違誤，求予廢棄，難認有理由，應予駁
    回。
四、依行政訴訟法第104條、民事訴訟法第95條、第78條，裁定
    如主文。
中    華    民    國    99    年    1     月    21    日
                    最高行政法院第六庭
                        審判長法官  吳  明  鴻
                              法官  姜  素  娥
                              法官  林  茂  權
                              法官  侯  東  昇
                              法官  黃  秋  鴻
以  上  正  本  證  明  與  原  本  無  異
中    華    民    國    99    年    1     月    22    日
                              書記官  葛  雅  慎


司法院資訊處製作；財團法人民間司法改革基金會備份。
